臺灣臺中地方法院刑事判決　　　　　　　96年度易字第4636號
公　訴　人　臺灣臺中地方法院檢察署檢察官
被　　　告　甲○○
上列被告因贓物案件，經檢察官提起公訴（九十六年度偵字第五
七三六號），本院判決如下：
    主    文
甲○○收受贓物，累犯，處有期徒刑參月，如易科罰金，以新臺
幣壹仟元折算壹日。減為有期徒刑壹月又拾伍日，如易科罰金，
以新臺幣壹仟元折算壹日。扣案鑰匙壹支，沒收。
    犯罪事實
一、甲○○前於民國九十三年間因公共危險罪，經本院以九十三
    年度中交簡字第一五三號判處有期徒刑三月確定，於九十三
    年七月二十九日執行完畢。詎其不知悔改，復基於收受贓物
    之故意，於九十六年一月二十八日十六時後之某時，在臺中
    市○區○○街二段九巷巷三三弄其所居住之「文心大國民社
    區」內，明知真實姓名年籍不詳，綽號「阿水」之成年男子
    所持有之車牌號碼ＴＺＴ－二八六號輕型機車，係無來源證
    件、來路不明之贓物（該車係陳照潤所有，由乙○○使用，
    而於九十六年一月二十八日十六時許，在臺中市○區○○街
    二段九巷三三弄騎樓內失竊），竟仍予以收受並用以充當交
    通工具使用。嗣於九十六年二月七日十六時十五分許，為警
    在臺中市○區○○街二段九巷三三弄三六號前，見甲○○發
    動上開機車而當場查獲，並扣得鑰匙一支。
二、案經內政部警政署鐵路警察局高鐵警務段報請臺灣臺中地方
    法院檢察署檢察官偵查起訴。
    理    由
一、按被告以外之人於審判外之陳述，除法律有規定者外，不得
    作為證據；被告以外之人於審判外之陳述，雖不符前四條之
    規定，而經當事人於審判程序同意作為證據，法院審酌該言
    詞陳述或書面陳述作成時之情況，認為適當者，亦得為證據
    ；當事人、代理人或辯護人於法院調查證據時，知有第一百
    五十九條第一項不得為證據之情形，而未於言詞辯論終結前
    聲明異議者，視為有前項之同意，刑事訴訟法第一百五十九
    條第一項及第一百五十九條之五分別定有明文。經查，被告
    甲○○對於本案下列使用之被告以外之人於審判外之陳述及
    證據，據其於本院審理時，表示不爭執上開證據資料之證據
    能力，且同意以之作為證據，本院審酌該言詞陳述作成時之
    情況，認為適當，自得以該述證據作為認定事實之依據。
二、訊據被告甲○○固坦承於前揭時、地由綽號「阿水」之成年
    男子處收受上開機車，惟矢口否認有何贓物犯行，辯稱：該
    機車係「阿水」在九十五年七、八月間某日借伊騎的，伊不
    知道那是贓車云云。經查：
（一）上開機車係被害人陳照潤所有，由乙○○使用，而於九十
      六年一月二十八日十六時許在臺中市○區○○街二段九巷
      三三弄前失竊等情，業據證人乙○○於警詢時及偵查中證
      述綦詳，並有車輛竊盜詳細資料畫面附卷可稽，足徵系爭
      機車確係贓物無疑。
（二）被告自綽號「阿水」成年男子處取得上開機車，卻完全不
      知「阿水」之真實姓名年籍資料，且自始均無法提供足證
      確有「阿水」其人之相關資料，顯悖常情。
（三）機車之價值頗高，若出借他人使用，有遭他人違規使用或
      作為犯罪工具之虞，是若非熟識之親友，彼此間鮮有願意
      出借者。反之，一般人亦無甘冒收受贓物之風險向不熟識
      之人借用機車，而不追問該機車之來源。又被告為四十餘
      歲之人，有豐富社會經驗，就收受機車，應要求對方提供
      行照、車籍資料應有所認識。而參以被告於偵查中自承於
      收受該機車時，未要求綽號「阿水」之男子提供行照乙情
      ，足認被告對該機車確有贓物之認識。
（四）綜上說明，被告對上開機車有贓物之認識，則被告上開所
      辯，顯係卸責之詞，委無可採。此外，復有贓物保管保管
      收據一張附卷及鑰匙一支扣案可資佐證。是被告收受贓物
      之犯行，事證明確，洵堪認定。
三、核被告所為，係犯刑法第三百四十九條第一項之收受贓物罪
    。被告前曾因公共危險案件，經本院以九十三年度中交簡字
    第一五三號判處有期徒刑三月確定，於九十三年七月二十九
    日執行完畢之事實，有臺灣高等法院被告前案紀錄表一份附
    卷可稽，其於五年以內再故意犯本件有期徒刑以上之罪，應
    依刑法第四十七條第一項，論以累犯，並加重其刑。爰審酌
    被告前有竊盜、公共危險案件之素行，本件收受贓物之犯行
    ，造成被害人取回失物困難，犯後否認犯行之態度，惟念及
    其收受之機車為八十六年出廠，價值非鉅，且收受後僅供己
    使用等一切情狀，量處如主文所示之刑，並諭知易科罰金之
    折算標準，以資懲儆，檢察官請求對被告判處有期徒刑四月
    ，尚屬過重，附此敘明。另被告為本案之犯罪時間，係於九
    十六年四月二十四日以前，合於中華民國九十六年罪犯減刑
    條例第二條第一項第三款應予減其刑期二分之一之規定，爰
    就其宣告刑予以減刑，並諭知易科罰金之折算標準。又扣案
    之鑰匙一支，為被告供本件犯罪所用之物，應予沒收。
據上論斷，應依刑事訴訟法第二百九十九條第一項前段，刑法第
三百四十九條第一項、第四十七條第一項、第四十一條第一項前
段、第三十八條第一項第二款，刑法施行法第一條之一第一項、
第二項前段，中華民國九十六年罪犯減刑條例第二條第一項第三
款、第七條，判決如主文。
本案經檢察官丙○○到庭執行職務
中　　華　　民　　國　　96　　年　　10　　月　　31　　日
                  刑事第十六庭  法　官　周玉蘭
以上正本證明與原本無異。
如不服本判決，應於送達後十日內向本院提出上訴狀（須附繕本
），上訴於臺灣高等法院臺中分院。
上訴書如未敘述理由，應於上訴期間屆滿後二十日內補提理由書
於本院。
                                書記官　許素珍
中　　華　　民　　國　　96　　年　　10　　月　　31　　日
附錄本判決論罪科刑法條
中華民國刑法第349條第1項：
收受贓物者，處三年以下有期徒刑、拘役或五百元以下罰金。
